# 关联方内公司资产无偿划转

提问人：dxxd_ren 时间：2016-08-09 10:44:50
母公司甲有三个子公司A、B、C，在母公司受意安排下，C公司将一项资产无偿转给A，请问A该怎样做会计处理，能否做资本公积？

回答人：chenyiwei
如果这三个子公司是平级的，彼此之间没有股权投资关系，则划出方按划出资产的账面价值借记资本公积——资本溢价（资本公积——资本溢价如不足冲减的，则调整留存收益）；划入方一般按划出方的原账面价值入帐，同时贷记“资本公积——资本溢价”。

提问人：dxxd_ren 时间：2016-08-21 15:33:19
该笔业务算不算关联交易，审计报告中需不需在关联方及关联交易事项中披露，

回答人：chenyiwei
属于关联方交易。但一般是在其他重大事项或合并范围的变更等地方披露。